高雄高等行政法院簡易判決
　　　　　　　　　　　　　　　93年度簡字第00405號
原　　　告　甲○○
被　　　告　財政部臺灣省南區國稅局
代　表　人　乙○○局長
上開當事人間因綜合所得稅事件，原告不服財政部中華民國93
年10月26日台財訴字第09300315340號訴願決定，提起行政訴訟
。本院判決如下︰
  　主  文
原告之訴駁回。
訴訟費用由原告負擔。
　　事實及理由
一、緣原告係大誠聯合會計師事務所之合夥人，民國（下同）88
    年度綜合所得稅結算申報，原列報該事務所執行業務所得額
    新台幣（下同）1,194,286元。被告初查核定該事務所收入
    總額36,110,035元，費用總額30,495,002元，全年所得額
    5,615,033元，按原告合夥比例26％計算，核定其執行業務
    所得1,459,908元，合併核定原告當年度綜合所得稅。又原
    告另未列報其所有高雄市前鎮區○○○路446-1號房屋供大誠
    企管顧問社營業使用之租賃所得，財政部高雄市國稅局前鎮
    稽徵所乃參照當地一般租金標準核算租賃收入168,928元，
    減除43﹪必要損耗及費用，核定租賃所得96,288元，通報被
    告併課其當年度綜合所得稅，原告不服，就執行業務所得該
    事務所臺北所郵電費、修繕費、交際費、其他費用或損失、
    台中辦事處旅費及交通費、伙食費、修繕費、廣告費、交際
    費、職工福利費、書報雜誌、燃料費、文具用品印刷費、其
    他費用或損失、臺南所旅費及交通費、郵電費、廣告費、交
    際費、書報雜誌、文具用品印刷費、其他費用或損失、高雄
    所交際費、稅捐、書報雜誌、燃料費、折舊及其他費用或損
    失暨租賃所得申請復查，獲追減執行業務所得108,927元及
    租賃所得46,701元。原告仍不服，就執行業務所得該事務所
    高雄所稅捐、燃料費、折舊及其他費用或損失暨租賃所得等
    項目提起訴願經遭駁回；原告猶不服，就執行業務所得該事
    務所高雄所汽車相關費用（修繕費、保險費、稅捐、燃料費
    、折舊等）提起本件行政訴訟。
二、原告起訴主張略謂：(一)按「執行業務者在其住所裝置之電話
    ，或執行業務者之汽車，如係執行業務與家庭合用者，其相
    關費用，以二分之一認列。」為執行業務所得查核辦法第15
    條第2項所明定。查原告執行業務之事務所在高雄市，而居
    家則在台南縣玉井鄉望明村，相距約90公里之遙，非同處一
    處，客觀上已足認原告之汽車根本不可能為執行業務與家庭
    合用之事實。另據原告汽車之加油地點玉井、岡山、湖內、
    旗山、高雄及屏東等地，均為原告簽證案件之主要客戶所在
    地或必經之地點，原告必須經常前往從事輔導、諮詢、查帳
    等服務，凡此已足堪認定原告之汽車為執行業務使用之事實
    ，汽車加油地點，顯與家庭使用並無任何關連。(二)次按「當
    事人之主張事實，須負舉證責任。倘所提出之證據，不足為
    主張事實之證明，自不得認其主張之事實為真實。」及「認
    定事實須憑證據，不得出於臆測，此項證據法則自為行政訴
    訟所適用。」改制前行政法院即現之最高行政法院39年度判
    字第2號、61年度判字第70號判例可資參照。被告主張原告
    係於高雄地區執業，惟汽車加油地點遍及玉井、岡山、湖內
    、旗山、高雄及屏東等地，與營業區域不符，且其父母居住
    於玉井地區，難認該車輛無與家庭合用情形，顯出於臆測，
    悖離事實。(三)執行業務者為執行業務之目的，開車上、下班
    自屬執行業務使用，並非屬家庭使用之範圍，其性質與政府
    機關供機關首長或員工為執行公務及上下班使用之公務車，
    皆屬公務使用性質，並無不同。被告主張「依社會經驗法則
    及常理判斷，寧有於途中執行業務完畢，再換其他之交通工
    具返回玉井家鄉者。」非但完全悖離常理，社會上亦無如此
    經驗法則，其認事用法顯有違誤云云，並求為判決撤銷訴願
    決定及原處分關於車輛相關費用部分。
三、被告則以：(一)原告列報該事務所高雄所汽車相關費用144,12
    0元（即稅捐17,440元、燃料費34,240元、折舊90,960元及
    其他費用或損失1,480元），被告以車號UL－8633號自用小
    客車與家庭合用，按2分之1認列汽車相關費用72,060元（即
    稅捐8,720元、燃料費17,120元、折舊45,480元及其他費用
    或損失740元），並無不合。(二)查原告既稱居住於玉井地區
    ，而其執行業務事務所設於高雄市，上下班通勤開車往返於
    玉井與高雄之間，且系爭車輛係登記於原告名下，難認該車
    輛無與家庭合用情形，且如其所訴稱，其開車往返仍屬原告
    執行業務上下班之範疇者，則依社會經驗法則及常理判斷，
    寧有於途中執行業務完畢後，再換其他交通工具返回玉井家
    鄉，原告僅空言爭執，復未舉證以實其說，是所訴者，自不
    足採據，被告依執行業務所得查核辦法第15條第2項規定按2
    分之1核認，並無不合。至稱被告剔除該事務所高雄所2分之
    1汽車相關費用含修繕費及保險費乙節，查如前所述，被告
    依前開規定以2分之1認列汽車相關費用係包含稅捐、燃料費
    、折舊及其他費用或損失，並無原告主張之修繕費及保險費
    ，原告所稱，顯有誤解等語置辯，並求為判決原告之訴駁回
    。
四、按「執行業務者在其住所裝置之電話，或執行業務者之汽車
    ，如係執行業務與家庭合用者，其相關費用，以二分之一認
    列。」為執行業務所得查核辦法第15條第2項所明定。
五、本件原告係大誠聯合會計師事務所之合夥人，88年度綜合所
    得稅結算申報，原列報該事務所執行業務所得額1,194,286
    元。被告初查核定該事務所收入總額36,110,035元，費用總
    額30,495,002元，全年所得額5,615,033元，按原告合夥比
    例26％計算，核定其執行業務所得1,459,908元，合併核定
    原告當年度綜合所得稅。又原告另未列報其所有高雄市前鎮
    區○○○路446-1號房屋供大誠企管顧問社營業使用之租賃所
    得，財政部高雄市國稅局前鎮稽徵所乃參照當地一般租金標
    準核算租賃收入168,928元，減除43﹪必要損耗及費用，核
    定租賃所得96,28 8元，通報被告併課其當年度綜合所得稅
    ，原告不服，就執行業務所得該事務所臺北所郵電費、修繕
    費、交際費、其他費用或損失、台中辦事處旅費及交通費、
    伙食費、修繕費、廣告費、交際費、職工福利費、書報雜誌
    、燃料費、文具用品印刷費、其他費用或損失、臺南所旅費
    及交通費、郵電費、廣告費、交際費、書報雜誌、文具用品
    印刷費、其他費用或損失、高雄所交際費、稅捐、書報雜誌
    、燃料費、折舊及其他費用或損失暨租賃所得申請復查，獲
    追減執行業務所得108,927元及租賃所得46,701元等情，有
    原告88年度綜合所得稅結算申報書、被告核定通知書、費用
    查核說明、復查決定書等附於原處分卷可稽，洵堪信實。本
    件兩造所爭執者厥為原告88年度所列報車號UL-8633號車輛
    之相關費用是否該當於執行業務所得查核辦法第15條第2項
    所規定，即僅得以2分之1認列而已？
六、經查，(一)原告係於高雄執業，住家設址於台南市○○路○段
    110號，有戶籍資料查詢結果在卷可稽，而其父母則居住於
    玉井，亦為原告所不爭執，則依原告所提88年度加油之統一
    發票以觀，除88年3月1日係星期一外，其餘均係星期六、日
    或假日（88年1月1日元旦、6月18日端午節）與原告於本院
    92年度簡字第128號所主張車號UL-8633號車輛為其執行業務
    所用，於星期六或星期日下班開車回到玉井之事實相符，有
    本院92年度簡字第128號判決在卷可佐；再據原告起訴狀所
    附其高雄所88年度業務收入明細表所載，並無設於台南縣玉
    井鄉之客戶，足見原告既係利用星期六、日時間，開車回玉
    井省親，而非返回其住所，即非上下班性質，衡諸一般經驗
    法則，亦與會計師業務之執行無所牽連，自非執行業務所必
    要行為，而應為假日時原告私人使用之性質。是原告主張其
    執行業務之事務所在高雄市，而居家則在台南縣玉井鄉望明
    村，且原告汽車之加油地點玉井、岡山、湖內、旗山、高雄
    及屏東等地，均為原告簽證案件之主要客戶所在地或必經之
    地點，原告必須經常前往從事輔導、諮詢、查帳等服務云云
    ，並不可採。(二)原告另主張被告剔除該事務所高雄所2分之1
    汽車相關費用包含修繕費及保險費云云；然查，被告依前開
    規定以2分之1認列汽車相關費用係包含稅捐、燃料費、折舊
    及其他費用或損失，並無修繕費及保險費，有前揭費用查核
    說明（費用剔除明細）在卷可憑，是原告此之主張，容有誤
    解。
七、綜上所述，原告前揭主張既不可採，則被告以原告88年度綜
    合所得稅結算申報，其中有關車號UL-8633號車輛部分，係
    屬執行業務與家庭合用，乃將汽車之相關費用，核減半數認
    列之原處分，並無不合；復查決定及訴願決定予以維持，亦
    無違誤；原告起訴意旨求為均撤銷，為無理由，應予駁回。
    並不經言詞辯論為之。原告其餘之主張核與判決之結果不生
    影響，故無逐一論述之必要，併此敘明。
據上論結，本件原告之訴為無理由，依行政訴訟法第233條第1項
、第236條、第195條第1項後段、第98條第3項前段，判決如主文
。
中　　華　　民　　國　　94　　年　 　1　　月　 31  　 日
     　　　　　　　　　　第三庭法  官  戴見草
以上正本係照原本作成。
如不服本判決，應於送達後20日內，向本院提出上訴狀並表明上
訴理由，如於本判決宣示後送達前提起上訴者，應於判決送達後
20日內補提上訴理由書（須按他造當事人人數附繕本）。提起上
訴應預繳送達用雙掛號郵票7份（每份34元）。
中　　華　　民　　國　　94　　年　 　1　　月　 31  　 日
                               書記官  嚴寶明
附註：
行政訴訟法第235條（第1項、第2項）：
對於適用簡易程序之裁判提起上訴或抗告，須經最高行政法院之
許可。
前項許可，以訴訟事件所涉及之法律見解具有原則性者為限。
